臺灣臺南地方法院刑事判決　　　　　　　　　　　　九十二年度訴字第一二七八號
　　公　訴　人　臺灣臺南地方法院檢察署檢察官
　　被　　　告　丁○○
　　指定辯護人　本院公設辯護人　乙○○
右列被告因違反毒品危害防制條例案件，經檢察官提起公訴（九十二年度偵字第六０
九四號、第一一０六二號），本院判決如左：
    主  文
丁○○連續販賣第一級毒品，累犯，處無期徒刑，褫奪公權終身。販賣毒品所得新臺
幣伍萬貳仟元沒收之，如全部或一部不能沒收時，以其財產抵償之；電話號碼000
0000000號行動電話壹支（含ＳＩＭ卡壹張）沒收之，如全部或一部不能沒收
時，追徵其價額或以其他財產抵償之。
    事  實
一、丁○○於民國八十一年間，因違反肅清煙毒條例等案件，經本院以八十一年度訴
    字第五五三號判處有期徒刑三年九月確定，嗣於八十三年十二月二十日假釋出監
    ，又於八十四年間，因違反肅清煙毒條例案件，經本法院判處有期徒刑三年六月
    確定，經臺灣臺南地方法院檢察署檢察官以八十四年度執字第二五六五號指揮書
    ，於八十四年七月十日送監執行，並撤銷前開假釋後，經臺灣臺南地方法院檢察
    署檢察官以八十五年度執更字第一三五三號號指揮書，接續執行殘刑一年五月又
    二十四日，而於八十九年三月九日縮短刑期假釋期滿執行完畢。猶不知悔改，竟
    基於販賣第一級毒品海洛因意圖以營利之概括犯意，以其所有00000000
    00號行動電話一支為聯絡工具，連續自九十一年十二月底某日起至九十二年二
    月十七日止，於附表一編號(一)至(六)所示之時間、地點，以附表一編號(一)至(六)所示
    之交易方式，連續販賣第一級毒品海洛因與辛○○、甲○○、癸○○、己○○、
    丙○○及壬○○等六人（交易之次數、金額，均詳如附表一所示），共計得款新
    臺幣（下同）五萬二千元。嗣於九十二年二月十八日上午十一時許，在臺南縣麻
    豆鎮南勢里六十號（麻豆鎮五王廟）前，因另案遭警依法拘提，並自其所駕駛車
    牌號碼ＳＷ─０２２８號自小客車及身上起出第一級毒品海洛因一包淨重一．四
    八公克、第二級毒品安非他命一包毛重０．六公克（施用第一、二級毒品罪，業
    經本院分別以九十一年度訴字第一三三三號及九十二年度易字第五四二號，分別
    判處有期徒刑十月及五月確定）、海洛因殘渣袋四個、分裝袋七個、注射針筒五
    支、安非他命吸食器一組、吸管（分裝杓子）一支及現金四萬七千五百元。嗣警
    發現辛○○、癸○○、甲○○、己○○及壬○○在臺南縣麻豆鎮○○路二十二之
    一號前徘徊，經辛○○、癸○○、甲○○、己○○及壬○○同意至警局接受調查
    ，又經警以上開電話，查知丙○○與丁○○密集聯絡，丙○○經警通知至警局說
    明後，始查知上情。
二、案經臺南縣警察局麻豆分局報告臺灣臺南地方法院檢察署檢察官偵查起訴。
    理  由
一、訊據被告丁○○固坦承案發時0000000000號行動電話為伊所使用，且
    警方於九十二年二月十八日上午十一時許，在臺南縣麻豆鎮南勢里六十號前，其
    因另案遭警依法拘提，並起出第一級毒品海洛因一包淨重一．四八公克及第二級
    毒品安非他命一包毛重０．六公克等物之事實，惟矢口否認有何販賣第一級毒品
    海洛因與證人辛○○、甲○○、癸○○、己○○、丙○○及壬○○等六人之不法
    犯行，辯稱：伊於前揭時、地，先被警方查獲，警方再用伊之行動電話釣出證人
    辛○○等人出來指認伊販毒，本案是警方故意誣陷伊；伊並沒有販賣毒品海洛因
    與證人辛○○等六人，且伊根本不認識證人辛○○及癸○○二人云云。經查：
  (一)被告如何於前揭時、地非法販賣第一級毒海洛因與證人「辛○○」施用之事實，
    業據證人辛○○於警詢、偵查中及本院審理時指證綦詳：
  1.證人辛○○於九十二年五月七日警訊時證述：「（你於九十二年二月十八日十二
    時許在臺南縣麻豆鎮○○路二十二之一號前作何事？）我當時是要找綽號『仁仔
    』（按指被告丁○○）是要向他購買毒品海洛因」、「（你於何時向丁○○開始
    購買毒品海洛因？共購買幾次？每次都購買多少錢？都在何處交易？）我於九十
    一年底約十二月底正確時間不記得，約有二個月，前後共購買約二十幾次，正確
    次數不記得，每次購買新臺幣一千元，一小包海洛因，都在麻豆鎮○○路二十二
    之一號前交易毒品的」、「（你向丁○○購買毒品是如何連絡？）我要向丁○○
    購買毒品時都是以我的大哥大0000000000打丁○○的大哥大0000
    000000」等語明確（詳臺南縣警察局麻警刑字第０九二０００九一八五號
    刑案偵查卷第七八頁反面）。
  2.證人辛○○於九十二年六月二十六日偵訊時結證：「（九十二年二月十八日為何
    至麻豆分局製作筆錄？）當日中午我欲找丁○○買海洛因，於其住於麻豆鎮○○
    路二十二之一號前為警請回分局受訊」、「（何時起向被告購買海洛因？）九十
    一年底起至查獲前一個星期止，我約一星期向丁○○買一次，每次均買一千元，
    交貨地均在其平等路之住處外面」、「（如何與被告連絡購毒？）我以我000
    0000000之手機打其手機連繫」等語明確（詳九十二年度偵字六０九四號
    偵查卷第三六頁）；其復於九十三年五月六日本院審理行交互詰問時證稱：其施
    用之第一級毒品海洛因是向被告丁○○購買的，約一星期購買一次，係以撥打被
    告所有0000000000行動電話之方式聯繫購買毒品等語綦詳（詳本院卷
    第一四七頁至第一五一頁）。
  3.是依證人辛○○前揭供述，足知，證人辛○○係於九十一年十二月底某日起至九
    十二年二月中旬某日止，在臺南縣麻豆鎮○○路二十二之一號前，向被告購買毒
    品海洛因七次（按以每星期一次計算），每次金額為一千元。
  (二)被告如何於前揭時、地非法販賣第一級毒海洛因與證人「甲○○」施用之事實，
    業據證人甲○○於警詢及偵查中指證綦詳：
  1.證人甲○○於九十二年二月十八日警訊時證述：「（你供稱有吸食海洛因，那海
    洛因來源為何？）我都向『仁仔』購買海洛因吸食的。」、「（如何聯絡購買？
    ）我打0000000000號電話聯絡他交易的」、「（何時地交易毒品？）
    自九十一年十一月開始，到最後一次係昨天（九十二年二月十七日）下午十七時
    許，都是我打他的0000000000號行動後約在麻豆鎮交易」、「（有哪
    些地方？）麻豆外環道監理站前，他租在麻豆鎮○○路套房樓下及昨天約在麻豆
    興中路７─１１超商前」、「（購買金額、數量、次數？）每次均以新臺幣壹仟
    元買壹小包塑膠夾鏈袋包裝的海洛因粉末，我向『仁仔』買海洛因次數很多，有
    數十次記不清了」、「（你稱販毒予你的『仁仔』是否即丁○○？請你當面指認
    ）是丁○○沒錯」等語明確（詳臺南縣警察局麻警刑字第０九二０００五九三二
    號刑案偵查卷第二十頁反面、第二一頁正面）。
  2.證人甲○○於九十二年六月十三日經檢察官行隔離偵訊時結證：「（毒品何來？
    ）我都拿錢託丁○○購買，他向何人買我不清楚，有時係我們二人共同出資，自
    九十二年一月開始買至九十二年二月中旬止」、「（交錢予被告後，多久可拿到
    毒品？）半小時內即可拿到毒品．．．。」、「（制作警訊筆錄時有無看見丁○○？）有，當日我打電話找被告調貨（按指第一級毒品海洛因），然找不到被告
    ．．．。」等語明確（詳九十二年度偵字六０九四號偵查卷第二七頁反面、第二
    八頁正面）。
  (三)被告如何於前揭時、地非法販賣第一級毒海洛因與證人「癸○○」施用之事實，
    業據證人癸○○於警詢及偵查中指證綦詳：
  1.證人癸○○於九十二年二月十八日警訊時證述：「（吸毒的毒品案來源呢？）向
    『仁仔』買的」、「（如何交易？）我打他的行動0000000000號給他
    ，他就知道我要買毒，再約定多久後，即於約定的時間到麻豆監理站前交易，我
    共向他買二次，第一次買一千元，第二次買一千五百元，都是塑膠夾鏈袋裝一小
    包的海洛因粉少許，重量不詳」、「（販毒於你的『仁仔』是否即丁○○？請指
    認其照片）是丁○○沒錯」等語（詳臺南縣警察局麻警刑字第０九二０００九一
    八五號刑案偵查卷第三四頁、第三五頁）。
  2.證人癸○○於九十二年八月七日警詢時證述：「（向何人購買毒品？）丁○○。
    」、「（如何購買？）我都用我的0000000000及朋友陳重光0000
    000000號電話打給丁○○的0000000000號電話購買海洛因，電
    話中言明買毒金額，再約定在麻豆監理站外面交易」、「（你向丁○○買海洛因
    金額、次數？）我向他買海洛因有十幾次之多，每次都以新臺幣一千元或一千五
    百元向他買一小包海洛因」、「（向丁○○買毒時間？）自九十二年二月初起至
    九十二年二月十八他被查獲為止，九十二年二月十八日當天也是要向他買毒品而
    被警察帶回調查」、「（你於九十二年二月十八日十五時五十分製作警詢筆錄中
    ，為何供稱只向丁○○買二次海洛因而已？）我避重就輕，我想既然指認有向丁○○買海洛因，說買幾次都一樣，如今警方整理出電話通聯可看出我那段時間跟
    丁○○聯絡十通電話，可見我之前供詞不合理，所以才再確實供出真正購買次數
    有十幾次之多」等語（詳九十二年度偵字第一一０六二號偵查卷第七頁反面、第
    八頁正面）。
  3.證人癸○○於九十二年十一月六日偵訊時結證：「（九十二年二月十八日為何至
    麻豆分局受訊？）我當日下午一、二時，我打丁○○手機，欲向其買海洛因，之
    後接電話者約我至丁○○租屋處樓下，我才至分局受訊」、「（計向丁○○買幾
    次海洛因？）自今年一月間起至二月中旬止，我約二、三日即向其購買一次，每
    次一、二千元不等，計買了十幾次」、「（如何與丁○○連絡？）以我的000
    0000000手機及朋友陳重光之手機」、「（與丁○○交易毒品地點？）麻
    豆監理站或其租屋處樓下」等語（詳九十二年度偵字六０九四號偵查卷第一一０
    頁）。
  (四)被告如何於前揭時、地非法販賣第一級毒海洛因與證人「己○○」施用之事實，
    業據證人己○○於警詢中指證綦詳：
  1.證人己○○於九十二年二月十八日警詢證述（當時冒用曹庭松之名應訊）：「（
    你所吸食之海洛因購自何人？）向『仁仔』買的」、「（你如何跟他聯絡買毒？
    ）打給他的0000000000號行動」、「（如何約定交易？）電話中跟他
    說要買一千元的海洛因，他就馬上拿到他租的套房樓下賣給我，我都是到達時才
    打電話給他的」、「（你向『仁仔』買過幾次？金額？數量？）共向他買過三次
    ，今天下午十七時三十分許正打算再跟他買第四次就被逮了，我每次均以新臺幣
    一千元跟他買海洛因一小包」、「（仁仔住哪裏？）即麻豆鎮○○路二十二之一
    號」、「（現在本分局內的丁○○是否即你所稱賣毒給你的『仁仔』？）是的，
    正是他。」「（你供稱向丁○○買毒三次的詳細時間為何？）即今年一月起每隔
    四、五天去跟他買一次，詳細時間不大記得」等語（詳臺南縣警察局麻警刑字第
    ０九二０００九一八五號刑案偵查卷第八九頁反面、第九十頁正面）。
  2.證人己○○於九十二年七月十一日時警詢證述：「（九十二年二月十八日十七時
    三十分在麻豆鎮○○路二十二之一號前查獲你正要聯絡丁○○購買一級毒品海洛
    因時，尚有何人與你同行？）我跟鄭正雄一起搭他的ＵＰ─７７１８藍色廂型車
    前往購毒的」、「（向丁○○買毒時地為何？次數？）今年年初至九十二年二月
    十八日他被抓之前，我到他的麻豆鎮○○路二十二之一號樓下向他買毒品約有三
    次左右．．．。」、「（如何聯絡他的？）我在安定港二村打公共電話或向鄭正
    雄借0000000000號電話聯絡丁○○手機0000000000買毒的
    」等語（詳臺南縣警察局麻警刑字第０九二０００九一八五號刑案偵查卷第九四
    頁反面、第九五頁）。
  3.證人己○○於九十二年十月三日警詢時復證述：「（九十二年二月十八日十七時
    三十分你在麻豆鎮○○路二十二之一號前因何被警帶回調查？）因我當時欲向丁○○購買一級毒品海洛因，被警埋伏發現帶回調查並採尿化驗」、「（你共向丁○○購買幾次毒品？）我自九十二年初至九十二年二月十六日吸食海洛因這段期
    間約共向他購買十次以上，正確次數我不記得了」、「（你每次購買海洛因之價
    錢、數量為何？）每次購買一千元，數量為二十ｍｌ．．．。」、「（你以何電
    話和丁○○聯絡購買毒品？）有時用安定鄉港口村之公用電話，有時用鄭正雄之
    行動電話0000000000打電話給丁○○問他有沒有貨，人在哪裡，然後
    我再到約定地點向他購買毒品海洛因」、「（交易地點大多在何處較多？）大多
    在麻豆鎮○○路二十二之一號他租屋處樓下，我到了以後再打電話給他說我到了
    ，他就拿下來給我」等語（詳九十二年度偵字第一一０六二號偵查卷第十一頁、
    第十二頁）。
  (五)被告如何於前揭時、地非法販賣第一級毒海洛因與證人「丙○○」施用之事實，
    業據證人丙○○於警詢及偵查中指證綦詳：
  1.證人丙○○於九十二年四月五日警訊時證述：「（吸食之海洛因從何處獲取？）
    向志強仔、仁仔、聰益仔、清淵仔等人購得」、「（請詳述向上述多人購毒之歷
    程？）．．．在今年二月開始因志強仔托詞畏懼警方查緝，介紹我向『仁仔』買
    毒，並給我『仁仔』的手機號碼0000000000，我才轉向『仁仔』買海
    洛因吸食的，．．．」、「（那你向這些人買毒的交易情形各為何呢？）我於今
    年一月初開始吸食海洛因毒品起，係以我的0000000000號電話打00
    00000000號電話給「志強仔」．．．自二月初起改打『仁仔』的000
    0000000電話，約在麻豆鎮五王廟前及麻豆監理站前等處，各自前往，他
    每次也是一小包塑膠袋裝海洛因賣我一千元，迄二月中旬他被查獲前，約計買有
    三次之譜．．．」等語（詳臺南縣警察局麻警刑字第０九二０００九一八五號刑
    案偵查卷第六一頁、第六二頁）。
  2.證人丙○○於九十二年十一月六日偵訊時結證：「（海洛因何來？）我係透過丁○○買的」、「（透過丁○○買了幾次？）約有五次，每次金額一、二千元不等
    」、「（如何透過丁○○買毒品？）以我的手機打丁○○之手機，請其幫我拿毒
    品，隔一、二小時後，我會再打其手機確認已否拿到毒品，之後會約在麻豆五王
    廟或監理站拿毒品」、「（自何時起透過丁○○拿毒品？）自今年初起」、「（
    計透過丁○○拿了幾次？）可確定的至少有三次」等語（詳九十二年度偵字第六
    ０九四號偵查卷第一０九頁、第一一０頁正面）。
  (六)被告如何於前揭時、地非法販賣第一級毒海洛因與證人「壬○○」施用之事實，
    業據證人壬○○於警詢及偵查中指證綦詳：
  1.證人壬○○於九十二年二月十八日警訊時證述：「（你說施用之毒品是向何人購
    買？．．．）是向丁○○購買的」「（你向丁○○購買幾次毒品？）大約十次左
    右，正確次數我已忘記」、「（時間、地點、數量分別如何？）我從二月七日出
    所後每天都會向丁○○購買一次毒品，每次都是新臺幣五百元，昨天我用我家之
    電話0000000打丁○○之行動電話0000000000，然後約在臺南
    縣官田鄉隆田火車站前圓環交貨，昨天購買新臺幣五百元，今天我在麻豆鎮○○
    路二十二之一號（就是丁○○租屋處）前，也是要向他購買毒品」等語；其復於
    九十二年四月二十九日警訊時證述：「（海洛因是向誰購買的呢？）陳志強及丁○○（仁仔）」「（如何向陳志強、丁○○聯絡購買海洛因？）．．．九十二年
    二月七日勒戒結束後，我即轉打0000000000向丁○○買毒，此部份我
    於九十二年二月十八日下午聯絡他要買毒品被警方識破帶回調查時，就已供出詳
    情」等語（詳臺南縣警察局麻警刑字第０九二０００五九三二號刑案偵查卷第七
    頁、第十一頁、第十二頁）。
  2.證人壬○○於九十二年六月十三日檢察官行隔離偵訊時結證：「（九十二年二月
    十八日為何至麻豆分局製作筆錄？）我欲向丁○○購買海洛因，於麻豆平等路二
    十二之一號前為警發覺後至分局製作筆錄」、「（向丁○○買幾次毒品？）自九
    十二年二月七日起至為警查獲前一晚，計買十餘次，每次購買五百至二千元不等
    ，交貨地點均在麻豆平等路其租屋處外」、「（如何連絡買毒品？）我均係打其
    行動電話與其連絡，我以家中電話0000000撥出」、「（九十二年二月十
    八日與被告連絡購買毒品？）當天下午我打電話予被告，係其本人接的，我表示
    欲買五百元之毒品，且會至其租屋外拿取，被告回答要我晚一點才去」等語明確
    （詳九十二年度偵字第六０九四號偵查卷第二八頁反面、第二九頁正面）。
  (七)證人甲○○雖於九十二年六月十三日經檢察官行偵訊時結證：「（毒品何來？）
    我都拿錢託丁○○購買，他向何人買我不清楚，有時係我們二人共同出資，自九
    十二年一月開始買至九十二年二月中旬止」、「（交錢予被告後，多久可拿到毒
    品？）半小時內即可拿到毒品，丁○○本人並非販賣者」、「（為何警訊稱每次
    以一千元代價向被告購買一包海洛因，且係打被告0000000000號手機
    與其連繫？）當時我施用毒品ＦＭ２，神智不是很清楚，我今日當庭所述者才係
    實情」等語（詳九十二年度偵字第六０九四號偵查卷第二七頁反面、第二八頁正
    面）；證人己○○雖於九十二年十一月六日偵訊時結證：「（自何時起向丁○○
    買海洛因？）自九十二年一月初起至九十二年二月十六日止，計向丁○○拿了七
    次至八次之海洛因，每次代價均一千元，事前我都先打電話予丁○○，要他去買
    毒品時順便幫我拿，事後我會再打電話確認，並至其租屋處樓下拿毒品」「（為
    何警訊稱買十次以上之毒品？）詳細之次數我不確定，有時我有打電話，但未拿
    到毒品」、「（警訊稱向丁○○購買毒品？）我的意思係請丁○○幫我拿毒品，
    而我交錢給丁○○」、「（以何電話予丁○○連絡？）以公用電話或我朋友00
    00000000之電話」等語（詳九十二年度偵字第六０九四號偵查卷第一０
    七頁反面、第一０八頁）。觀諸證人甲○○、己○○前揭供述內容，雖翻異其二
    人前揭警詢時供述「向被告購買毒品海洛因」之說詞，分別改稱係「合資購買」
    或「請託購買」云云。然細查其內容，仍係證人甲○○、己○○向被告表示欲購
    買毒品海洛因後，被告交付毒品海洛因與其二人，其二人以交付金錢為對價之交
    易方式，其形態仍屬販賣甚明，證人甲○○、己○○主觀上，認非販賣，顯屬誤
    會。證人甲○○雖又供稱：警詢時伊因施用毒品ＦＭ２，神智不是很清楚，所為
    之陳述不實在云云，然觀之其前揭警詢筆錄之內容，其就於何時、何地、購買毒
    品之金額、數量、次數及以如何之方式聯絡被告購買，均詳為陳述，顯非一神智
    不清者所能供述，是其前開所供，應係迴護被告之詞，不足採憑。
  (八)證人己○○於九十三年五月六日本院審理行交互詰問時，雖結證：警詢筆錄之內
    容不實在，是警察叫伊一定要說向被告丁○○買的，伊說不是，警察即不做筆錄
    云云。惟亦證稱：「（《提示九一八五號警卷內第一一一頁》通話紀錄中那麼多
    電話是否是你打的？《按係0000000000號行動電話與被告所有000
0000000號行動電話之通聯紀錄）是我打的沒錯，但我是要去拿毒品。」
    、「（是否和丁○○去源頭那裡買過毒品？）沒有。」、「（拿毒品的經過情形
    ？）我打電話給丁○○，若他那邊有毒品，就叫我過去拿，我就拿錢給他，他將
    毒品拿給我，若他那邊沒有貨，我就沒有打電話。」、「（是否向丁○○買毒品
    ？）我沒有面對面給他錢，他就將毒品給我，總是要等一下。我先打電話給他，
    他說要等一下才能拿到毒品，我拿到毒品，才將錢給他。」、「（打電話給丁○○如何說？）我都說「一」（一千元的毒品）。」、「（請確認向丁○○購買毒
    品的過程？）電話中先說，再將錢拿給丁○○，他叫我等一下，他去拿毒品，再
    拿給我。」等語（詳本院卷第一五五頁、第一五八頁至第一六０頁）。是依證人
    己○○前揭所供，仍係明確之毒品販賣交易類型。是綜合證人己○○警偵訊及本
    院審理時之證述內容，其證述交付金錢向被告購買毒品海洛因之行為，已甚明確
    。
  (九)證人辛○○、甲○○、癸○○、己○○、丙○○及壬○○前揭證述，有被告自承
    案發當時伊使用之0000000000行動電話通聯紀錄可資相佐：
  1.證人辛○○所有0000000000號行動電話與被告所使用之000000
    0000行動電話，自九十二年二月八日起至同年二月十八日止，有高達三十次
    之通聯紀錄，有0000000000行動電話雙向通聯紀錄附卷（詳臺南縣警
    察局麻警刑字第０九二０００九一八五號刑案偵查卷第八四頁）可稽。
  2.證人甲○○住家０六─0000000號電話與被告所使用之00000000
    00行動電話，自九十二年二月一日起至同年二月十八日止，有高達二十九次之
    通聯紀錄，有0000000000行動電話雙向通聯紀錄附卷（詳臺南縣警察
    局麻警刑字第０九二０００五九三二號刑案偵查卷第二三頁）可參。
  3.證人癸○○所有0000000000號行動電話及其友人陳重光所有0000
    000000號行動電話（證人癸○○向陳重光借用所撥打）與被告所使用之0
    000000000行動電話，自九十二年二月三日起至同年二月十八日止，有
    高達七十次之通聯紀錄，有0000000000行動電話雙向通聯紀錄附卷（
    詳臺南縣警察局麻警刑字第０九二０００九一八五號刑案偵查卷第四一頁、第四
    二頁）可稽。
  4.證人己○○友人鄭正雄所有0000000000號行動電話（證人己○○向鄭
    正雄借用所撥打）與被告所使用之0000000000行動電話，自九十二年
    二月十日起至同年二月十八日止，有高達六十六次之通聯紀錄，有000000
    0000行動電話雙向通聯紀錄附卷（詳臺南縣警察局麻警刑字第０九二０００
    九一八五號刑案偵查卷第一一一頁、第一一二頁）可考。
  5.證人丙○○所有0000000000號行動電話與被告所使用之000000
    0000行動電話，自九十二年二月三日起至同年二月八日止，有高達二十八次
    之通聯紀錄，有0000000000行動電話雙向通聯紀錄附卷（詳臺南縣警
    察局麻警刑字第０九二０００九一八五號刑案偵查卷第七一頁）可證。
  6.證人壬○○住家０六─0000000號電話與被告所使用之00000000
    00行動電話，自九十二年二月一日起至同年二月十八日止，有高達四十四次之
    通聯紀錄，有0000000000行動電話雙向通聯紀錄附卷（詳臺南縣警察
    局麻警刑字第０九二０００五九三二號刑案偵查卷第二二頁）可參。
  7.證人癸○○、己○○曾分別以自己及其等友人陳重光所有0000000000
    號行動電話及鄭正雄所有0000000000號行動電話，與被告所使用之0
    000000000行動電話聯繫約定購買毒品乙情，已據證人癸○○、己○○
    供明在卷，詳如前述，證人陳重光復於九十二年二月十八日警詢時證述：證人癸○○曾借用其所有0000000000號行動電話，撥打被告所使用之000
    0000000行動電話，該0000000000號行動電話係在證人癸○○
    身上為警查獲等語；證人鄭正雄又於九十二年二月十八日警詢時證述：其所有0
    000000000號行動電話與被告所使用之0000000000行動電話
    之通聯紀錄，係證人己○○所撥打，因為證人己○○沒有行動電話，才將其所有
    之行動電話借與證人己○○使用等語（分別詳臺南縣警察局麻警刑字第０九二０
    ００九一八五號刑案偵查卷第一一四頁、第一一五頁、第一０三頁）。足見證人
    癸○○、己○○確曾分別以自己及其等友人陳重光所有0000000000號
    行動電話及鄭正雄所有0000000000號行動電話，與被告所使用之00
    00000000行動電話聯繫。
  (十)證人辛○○、甲○○、癸○○、己○○及壬○○於九十二年二月十八日經警採尿
    暨證人丙○○於九十二年四月五日經警採尿送驗結果，均呈嗎啡陽性反應：
  1.證人辛○○經警於九十二年二月十八日下午一時四十分，採尿（尿液檢體編號９
    ２０１４號）送驗結果，呈嗎啡陽性反應，有臺南縣警察局麻豆分局偵辦刑案採
    證涉嫌人尿液送驗名冊及臺南縣衛生局九十二年三月十九日尿液檢驗成績書各一
    紙存卷（詳臺南縣警察局麻警刑字第０九二０００九一八五號刑案偵查卷第八二
    頁、第八三頁）可查。
  2.證人甲○○經警於九十二年二月十八日下午二時許，採尿（尿液檢體編號９２０
    １５號）送驗結果，呈嗎啡陽性反應，有臺南縣警察局麻豆分局偵辦刑案採證涉
    嫌人尿液送驗名冊及臺南縣衛生局九十二年三月十九日尿液檢驗成績書各一紙存
    卷（詳九十二年度偵字第六０九四號偵查卷第四二頁、第四三頁）可參。
  3.證人癸○○、壬○○經警分別於九十二年二月十八日下午二時五十分許及同日三
    時三十分許，採尿（尿液檢體編號分別為９２０１９號及９２０２０號）送驗結
    果，均呈嗎啡陽性反應，有臺南縣警察局麻豆分局偵辦刑案採證涉嫌人尿液送驗
    名冊及臺南縣衛生局九十二年三月十九日尿液檢驗成績書各一紙存卷（詳臺南縣
    警察局麻警刑字第０九二０００九一八五號刑案偵查卷第三九頁、第四十頁）可
    稽。
  4.證人己○○（冒曹松庭之名義）經警於九十二年二月十八日下午五時四十分許，
    採尿（尿液檢體編號９２０２１號）送驗結果，呈嗎啡陽性反應，有臺南縣警察
    局麻豆分局偵辦刑案採證涉嫌人尿液送驗名冊及臺南縣衛生局九十二年三月十九
    日尿液檢驗成績書各一紙存卷（詳臺南縣警察局麻警刑字第０九二０００九一八
    五號刑案偵查卷第九九頁、第一００頁）可憑。
  5.證人丙○○經警於九十二年四月五日下午一時十分許，採尿（尿液檢體編號９２
    ０３１號）送驗結果，呈嗎啡陽性反應，有臺南縣警察局麻豆分局偵辦刑案採證
    涉嫌人尿液送驗名冊及臺南縣衛生局九十二年七月十六日尿液檢驗成績書各一紙
    存卷（詳臺南縣警察局麻警刑字第０九二０００九一八五號刑案偵查卷第六九頁
    ；九十二年度偵字第六０九四號偵查卷第一００頁）可稽。
  (十一)九十二年二月十八日上午十一時許，在臺南縣麻豆鎮南勢里六十號前，被告因另
    案遭警依法拘提，自其所駕駛車牌號碼ＳＷ─０２２８號自小客車及身上起出第
    一級毒品海洛因一包淨重一．四八公克及第二級毒品安非他命一包毛重０．六公
    克，經鑑驗結果，確分屬第一級毒品海洛因及第二級毒品安非他命乙情，為被告
    所供認，並有法務部調查局九十二年四月二十五日調科壹字第２００００４２９
    ２號鑑定通知書及臺南縣警察局麻豆分局查獲涉嫌毒品危害防制條例毒品初步檢
    驗報告單各一紙，分別附於被告施用第一、二級毒品罪之案卷內（本院九十一年
    度訴字第一三三三號及九十二年度易字第五四二號），此觀之本院卷附之本院九
    十一年度訴字第一三三三號及九十二年度易字第五四二號刑事判決書自明。
  (十二)雖證人辛○○、甲○○、癸○○、己○○、丙○○及壬○○等人前揭所供向被告
    購買第一級毒品海洛因之時間、地點、價格非盡一致，惟其等供述之細節尚稱完
    整，並非泛指被告有販賣第一級毒品海洛因而已，且均已指明以住家或行動電話
    聯繫被告使用之0000000000行動電話交易毒品，此亦有前開通聯紀錄
    可資相佐，其等復與被告無何仇恨且無金錢債務糾葛，並經具結在案，當無設詞
    誣攀被告之理！再者證人辛○○、甲○○、癸○○、己○○及壬○○於九十二年
    二月十八日經警採尿暨證人丙○○於九十二年四月五日經警採尿送驗結果，均呈
    嗎啡陽性反應乙節，已如前述，顯見其等確染有施用第一級毒品海洛因之惡習，
    其等既染有施用毒品海洛因之惡習，自須向他人購買毒品以解毒癮，故而，其等
    供述向被告購買毒品海洛因施用，尚屬合理，再參以被告於九十二年二月十八日
    上午十一時許，在臺南縣麻豆鎮南勢里六十號前，因另案遭警依法拘提時，雖僅
    起出第一級毒品海洛因及第二級毒品安非他命各一包，此被告雖可能用以自行施
    用，惟亦不能排除其販售與他人之可能性。基上，顯見證人辛○○、甲○○、癸○○、己○○、丙○○及壬○○等人前揭供述，符合常情及常理，應非編造，而
    有相當之可信度。
  (十三)又被告於九十二年二月十八日上午十一時許，在臺南縣麻豆鎮南勢里六十號前，
    因另案遭警依法拘提，並自其所駕駛車牌號碼ＳＷ─０２２８號自小客車及身上
    起出第一級毒品海洛因及第二級毒品安非他命各一包後，證人辛○○、甲○○、
    癸○○、己○○及壬○○等人猶基於與被告行動電話聯繫之內容，欲至臺南縣麻
    豆鎮○○路二十二之一號樓下與被告為交易毒品海洛因之行為，嗣其等於現場徘
    徊後旋即為警查獲而至警局製作筆錄，並一致指訴係向被告購買毒品海洛因施用
    ，再參以被告於九十二年七月二十八日警詢時自承：證人辛○○、甲○○、癸○○、己○○及壬○○等人，確曾一直撥打伊所有0000000000行動電話
    ，詢問伊有無毒品可以販賣等語（詳臺南縣警察局麻警刑字第０九二０００九一
    八五號刑案偵查卷第五頁）；復於九十三年三月十二日通緝到案經本院訊問時供
    承：於九十二年二月間，曾由伊負責去購買第一級毒品海洛因後，轉讓與己○○
    及丙○○，己○○、丙○○出多少錢託伊購買，伊就交付多少錢的海洛因與其二
    人等語（詳本院卷第四九頁）；再於九十三年三月二十九日本院行準備程序時自
    承：曾與證人甲○○、癸○○、己○○及壬○○等人共同出資購買毒品海洛因後
    ，再由伊將毒品海洛因交付與證人甲○○、丙○○、己○○及壬○○等人之事實
    （詳本院卷第八四頁、第八五頁），顯見被告亦不否認其有交付毒品海洛因與證
    人甲○○、丙○○、己○○及壬○○等人之客觀事實，足徵證人甲○○、己○○
    、丙○○及壬○○等人前揭證述向被告購買毒品海洛因施用之事實，應可採信。
  (十四)又證人壬○○於九十三年六月十一日本院審理行交互詰問時，雖亦翻異前詞，改
    稱未向被告購買毒品海洛因，其警詢筆錄之內容，係刑事組的人叫伊說，伊才那
    樣說，警詢筆錄之內容不實在，檢察官偵訊時因家裏的人告訴伊不要亂說，才說
    是向被告購買毒品海洛因，實際上伊並沒有向被告購買毒品海洛因云云。然查其
    於審理中仍不否認曾以其住家０六─0000000號電話與被告000000
    0000號行動電話聯繫，並於九十二年二月十八日案發當日撥打電話與被告，
    並至臺南縣麻豆鎮○○路二十二之一號之事實，且前揭警詢筆錄之內容係其自由
    意識下所為之陳述，另於法官訊之「九十二年二月十八日當天為什麼到麻豆鎮○○路二二之一號？」時，答稱「我去那邊玩。」；訊之「找誰玩？」時，則改稱
    「我去那邊看房屋」；訊之「當天是否要去找丁○○？」時，答稱：「當天是要
    去看租屋的房子，那邊有房子要出租。」；訊之「有沒有要找丁○○？」時，答
    稱「丁○○之前我就認識，當天我有打電話給他，問他在做什麼而已，沒有問其
    他的事情。」。又於檢察官質之「九十二年二月十八日到四月二十九日、到檢察
    官提訊，為何都沒有跟檢察官說實情？」時，答稱「我問家裡的人，家裡的人叫
    我不要再亂說。」；質之「『亂說』內容是什麼？』時，答稱：「家裡的人說沒
    有問到，就不要說。」；質之「問什麼事是沒有問到的？」時，答稱「我意思是
    我沒有向丁○○買毒品，我已經作證過了。」。再於法官訊之「家裡的人有無去
    看你，叫你不要亂說？」時，答稱「有去看我，叫我不要亂說。」；訊之「是誰
    去看你？」時，答稱「我母親」；訊之「你母親有無叫你不要亂說？」時，卻又
    答稱：「沒有。」，其前後所供言詞閃爍、避重就輕、矛盾不斷、不知所云，且
    就警偵訊筆錄是否實在乙節，或謂實在，或謂不實在，此觀之本院九十三年六月
    十一日審判筆錄自明（詳本院卷第二０五頁至第二一六頁），而其警偵訊之供述
    內容，應屬可採，已如前述，是其於本院行交互詰問時證述之內容，應係在與被
    告同庭時，為避免其所為不利被告之證言而得罪涉案被告之考量下，所為迴護被
    告之供詞，雖屬情理之常，惟已不足採憑。
  (十五)按近來政府為杜絕毒品之氾濫，對於查緝施用及販賣毒品之工作，無不嚴加執行
    ，販賣毒品罪又係重罪，設若無利可圖，衡情一般持有毒品之人當無輕易將所持
    有之海洛因轉讓他人而甘冒於再次向他人購買時，而有被查獲移送法辦危險之理
    。且毒品海洛因，可任意分裝或增減其份量，而每次買賣之價量，亦隨時隨雙方
    關係之深淺、當時之資力、需求程度及對行情之認知等因素，機動的調整，因之
    販賣之利得，除經坦承犯行，或價量均臻明確外，委難察得實情，職是之故，縱
    未確切查得販賣賺取之實際差價，但除別有事證，足認係按同一價格轉讓，確未
    牟利外，尚難執此認非法販賣之事證有所不足，致知過坦承者難辭重典，飾詞否
    認者反得逞僥倖，而失情理之平；本件被告雖矢口否認有販賣毒品海洛因之犯行
    ，使本院無從確認被告販賣可得之利潤，惟被告與證人辛○○等人既非至親或有
    特殊之情誼關係，衡情被告當無甘冒刑罰制裁之重典僅按販入價格轉售而毫無利
    得，被告且沾染毒品海洛因及安非他命之惡習，有臺南縣警察局麻豆分局偵辦刑
    案採證涉嫌人尿液送驗名冊及臺南縣衛生局九十二年三月十九日尿液檢驗成績書
    各一紙存卷（詳臺南縣警察局麻警刑字第０九二０００九一八五號刑案偵查卷第
    九頁、第十頁）可參，並因施用第一、二毒品罪，經本院分別以九十一年度訴字
    第一三三三號及九十二年度易字第五四二號，判處有期徒刑十月及五月確定在案
    ，有臺灣高等法院被告全國前案紀錄表各一份在卷可憑，復於九十二年四月二十
    二日警詢時自承其九十二年二月十八日被捕送戒治之前二、三個月就沒有工作，
    又為逃避警方查緝，都一直睡在向其弟借來的貨車，平時就駕車在麻豆附近地區
    流浪，以車為家，所以沒有經濟來源等語（詳臺南縣警察局麻警刑字第０九二０
    ００五九三二號刑案偵查卷第一頁），自更不可能未加牟利即將之交付證人辛○○等人，足證被告出售毒品海洛因顯有圖利之意圖，應堪認定。
  (十六)綜上所查事證相互參核，足證被告所辯各節均係事後圖卸刑責之詞，均不足採。
    另因證人甲○○等人，均係染有施用毒品海洛因惡習之人，衡情於其等毒癮發作
    時即須購毒以解其癮，且可能宥於記憶、認知、隱匿犯罪、避免得罪藥頭等諸多
    因素，而甚難期待其等就購買毒品之情節為完全一致之陳述，故不能以其等就購
    買毒品之細節，諸如時間、地點、金額或次數等情一有出入，即遽認其等之供述
    存有重大瑕疵而全然不予採憑，再佐以證人於檢察官前所為之供述，因檢察官原
    則上均能遵守法律規定，不致違法取供，證人較少承受警方指訴被告之壓力，其
    可信性較高等情，是於證人就購毒之時間、金額、或次數等情無法確切指證時，
    爰以最有利於被告方式認定之，故認證人甲○○係於九十二年一月間某日起至九
    十二年二月中旬某日止，在臺南縣麻豆鎮○○道監理站前及臺南縣麻豆鎮○○路
    二十二之一號前，向被告購買毒品海洛因十次（按數十次以二十次計算），每次
    金額為一千元；證人癸○○係於九十二年一月間某日起至九十二年二月中旬某日
    止，在臺南縣麻豆鎮○○道監理站前，向被告購買毒品海洛因十次（按十幾次以
    十次計算），每次金額為一千元；證人己○○係於九十二年一月初起至九十二年
    二月中旬某日止，在臺南縣麻豆鎮○○道監理站前，向被告購買毒品海洛因七次
    （按七次或八次以七次計算），每次金額為一千元。證人丙○○係於九十二年二
    月初起至九十二年二月中旬某日止，在臺南縣麻豆鎮五王廟或臺南縣麻豆鎮○○
    道監理站前，向被告購買毒品海洛因三次（按其可確定至三次以三次計算），每
    次金額為一千元。證人壬○○係於九十二年二月七日起至九十二年二月十七日止
    ，在臺南縣麻豆鎮○○路二十二之一號前，向被告購買毒品海洛因十次（按十幾
    次以十次計算），每次金額為五千元（按五百至二千元不等，均以五百元計算）
    。另公設辯護人雖於審判中聲請傳喚證人癸○○；被告於審理中雖曾聲請傳喚證
    人甲○○及丙○○（按此部分被告於九十三年六月十一日最後一次審判期日時未
    再聲請傳喚）到庭，惟此三人經本院合法送達後，無正當理由不到庭，嗣命警依
    法拘提無著乙節，有臺南縣警察局柳營分局拘提報告書一紙、臺南縣警察局麻豆
    分局九十三年五月二十五日南縣麻營警三字第０九三０００六七六七號函一份及
    臺南縣警察局善化分局九十三年五月二十五日南縣善警三字第０九三０００九一
    ０六號函一份存卷（詳本院卷第一七七頁、第一七九頁、第一八四頁）可查，且
    被告及辯護人均不爭執其等於警詢及偵查中供述之證據能力，是無再為命警拘提
    之必要，併此敘明。基上所陳，本件事證明確，被告犯行堪以認定。
二、查被告丁○○行為後，毒品危害防制條例已於九十二年七月九日修正公布，並自
    九十三年一月九日起生效施行，惟因販賣第一級毒品之法定刑，於修正前、修正
    後並無變更，不生新舊法比較之問題，依刑法第二條第一項前段之規定，自應適
    用裁判時之法律即修正後之毒品危害防制條例論處。另按沒收為從刑之一種，且
    與主刑有從屬關係，倘行為後法律有變更，而修正前與修正後之刑度相同；或修
    正後之新法有利於行為人；或僅修正從刑未修正主刑時，因沒收部分不生比較新
    舊法問題，則主刑依從新原則，從刑亦應適用修正後法律（最高法院九十年度臺
    上字第一七三一號裁判意旨參照），附此敘明。故核被告所為，係犯毒品危害防
    制條例第四條第一項之販賣第一級毒品罪。其販賣毒品前後持有毒品之低度行為
    ，應為販賣之高度行為所吸收，不另論罪。其先後多次販賣第一級毒品海洛因之
    犯行，時間緊接，犯罪構成要件相同，顯係基於概括犯意反覆為之，應依刑法第
    五十六條連續犯之規定以一罪論。又被告曾於八十一年間，因違反肅清煙毒條例
    等案件，經本院以八十一年度訴字第五五三號判處有期徒刑三年九月確定，嗣於
    八十三年十二月二十日假釋出監，又於八十四年間，因違反肅清煙毒條例案件，
    經本法院判處有期徒刑三年六月確定，經臺灣臺南地方法院檢察署檢察官以八十
    四年度執字第二五六五號指揮書，於八十四年七月十日送監執行，並撤銷前開假
    釋後，經臺灣臺南地方法院檢察署檢察官以八十五年度執更字第一三五三號號指
    揮書，接續執行殘刑一年五月又二十四日，而於八十九年三月九日縮短刑期假釋
    期滿執行完畢，有臺灣臺南地方法院檢察署刑案資料查註紀錄表及臺灣高等法院
    被告全國前案紀錄表各一份在卷可按，其於五年之內再犯本件有期徒刑以上之罪
    ，為累犯，惟販賣第一級毒品法定刑為死刑或無期徒刑，依法（刑法第六十四條
    、第六十五條）均不得加重其刑。爰審酌被告犯罪之動機、目的、手段、品性、
    智識程度，為謀私利，連續販賣毒品海洛因與多人，不知悔改，嚴重戕害國民身
    心健康，對社會風俗及安寧秩序損害非輕及犯罪後仍飾詞矯飾，毫無悔意等一切
    情狀，量處如主文所示之刑，又被告經判處如主文所示無期徒刑，依刑法第三十
    七條第一項之規定，應宣告褫奪公權終身。被告販賣第一級毒品海洛因，共計得
    款五萬二千元（詳如附表一所示），應依毒品危害防制條例第十九條第一項規定
    ，宣告沒收之，如全部或一部不能沒收時，應以其財產抵償之。另電話號碼00
    00000000號行動電話（含ＳＩＭ卡一張），雖未扣案，然係被告持以聯
    絡證人辛○○、甲○○、癸○○、己○○、丙○○、壬○○等人販賣第一級毒品
    所用之物，已詳如前述，且無證據證明業已滅失，爰依修正後毒品危害防制條例
    第十九條第一項規定，宣告沒收之，如全部或一部不能沒收時，追徵其價額或以
    其他財產抵償之。另扣案之第一級毒品海洛因一包淨重一．四八公克及第二級毒
    品安非他命一包毛重０．六公克，分別經本院以九十一年度訴字第一三三三號及
    九十二年度易字第五四二號，宣告沒收銷燬之，有本院九十一年度訴字第一三三
    三號及九十二年度易字第五四二號刑事判決書在卷可參，且均經確定執行在案，
    有臺灣高等法院被告全國前案紀錄表各一份在卷可憑，自無須重複為沒收銷燬之
    宣告。至扣案之海洛因殘渣袋四個、分裝袋七個、注射針筒五支、安非他命吸食
    器一組、吸管（分裝杓子）一支及現金四萬七千五百元，均無證據可資證明與本
    案有關，且海洛因殘渣袋四個及注射針筒五支，可能事涉被告另犯施用第一級毒
    品之犯行；安非他命吸食器一組及吸管（分裝杓子）一支，可能事涉被告另犯施
    用第二級毒品之犯行，況安非他命吸食器一組及吸管（分裝杓子）一支，業經本
    院以九十二年度易字第五四二號宣告沒收之，是上開財物既非違禁物，又非本案
    得沒收之物，自不另宣告沒收銷燬或沒收之，應另請由檢察官依法處理之。
三、公訴意旨另以：被告丁○○基於販賣第一級毒品海洛因意圖以營利之概括犯意，
    以其所有0000000000號行動電話為聯絡工具，連續自九十二年一月二
    日起至九十二年二月十六日止，在臺南縣麻豆鎮○○路二十二之一號前等處（時
    間、價格、次數，詳如附表二所示），以每次一千元之價格，連續販賣第一級毒
    品海洛因與證人庚○○。因認被告丁○○此部分涉有違反毒品危害防制條例第四
    條第一項之連續販賣第一級毒品罪。按犯罪事實應依證據認定之，無證據不得認
    定犯罪事實；不能證明被告犯罪者，應諭知無罪之判決，刑事訴訟法第一百五十
    四條第二項、第三百零一條第一項分別定有明文。又按認定不利於被告之事實，
    須依積極證據，苟積極證據不足為不利於被告事實之認定時，即應為有利於被告
    之認定，更不必有何有利之證據；認定犯罪事實所憑之證據，雖不以直接證據為
    限，間接證據亦包括在內，然而無論直接或間接證據，其為訴訟上之證明，須於
通常一般之人均不致有所懷疑，而得確信為真實之程度者，始得據為有罪之認定
    ，倘其證明尚未達於此一程度，而有合理性懷疑存在時，即不得遽為被告犯罪之
    認定（最高法院三十年上字第八一六號、七十六年臺上字第四九八六號判例意旨
    參照）。本件公訴人認被告涉犯前揭連續販賣第一級毒品罪嫌，無非係以證人庚○○自九十二年二月十日起至同年二月十八日止，以其所有000000000
    0號電話，多次撥打被告上開行動電話，因認證人庚○○撥打電話予被告，應基
    於一定之目的；證人庚○○經警通知至警局製作筆錄時，警方對其所採取之尿液
    ，經送檢驗結果，有嗎啡反應，而認證人庚○○顯有施用第一級毒品海洛因無訛
    ；又證人庚○○復於警訊中，證稱確向被告購買第一級毒品海洛因，為其所憑論
    據。訊之被告丁○○堅詞否認有何販賣毒品海洛因與證人庚○○施用之不法犯行
    ，並辯稱：證人庚○○警詢時之證述內容不實在，本件是警方故意誣陷伊，伊並
    無販毒與證人庚○○之行為等語。經查：
  (一)證人庚○○所有0000000000號行動電話與被告所使用之000000
    0000行動電話，自九十二年二月十日起至同年二月十八日止，有密集之通聯
    紀錄乙情，有0000000000行動電話雙向通聯紀錄附卷（詳臺南縣警察
    局麻警刑字第０九二０００九一八五號刑案偵查卷第五五頁、第五六頁）可稽；
    又證人庚○○於九十二年五月五日上午十時五十五分許，經警採尿（尿液檢體編
    號９２０４２號）送驗結果，呈嗎啡陽性反應，有臺南縣警察局麻豆分局偵辦刑
    案採證涉嫌人尿液送驗名冊及臺南縣衛生局九十二年五月二十二日尿液檢驗成績
    書各一紙存卷（詳臺南縣警察局麻警刑字第０九二０００九一八五號刑案偵查卷
    第五三、第五四頁）可查，合先敘明。
  (二)又證人庚○○固於九十二年五月十四日警詢時證述：「（毒品購自何處？）在麻
    豆向『仁仔』買的．．．」、「（向『仁仔』買毒時地為何？他駕何交通工具？
    ）自九十二年一月二日起以我的0000000000號電話打『仁仔』的00
    00000000號電話，約在麻豆鎮○○道監理站及麻豆鎮南勢里麻豆游泳池
    等處交易，每次均以新臺幣一千元向他買一小包海洛因，約計有買十幾次左右，
    他都駕藍色箱型車交易毒品的」等語（詳臺南縣警察局麻警刑字第０九二０００
    九一八五號刑案偵查卷第四六頁正面）；復於九十二年十月六日警詢時證述：「
    （你供稱自九十二年元月二日起，復開始吸食毒品海洛因，即以0000000
    000號電話聯絡打丁○○的0000000000號電話，約在麻豆監理站及
    麻豆鎮南勢里麻豆游泳池，以新臺幣一千元，向他買一小包海洛因，買了十幾次
    等情節是否實在？）均實在。」等語明確（詳九十二年度偵字第一一０六二號偵
    查卷第九頁）。
  (三)然證人庚○○未於偵查中到案，再次指訴其確於前揭時、地，如何向被告購買毒
    品海洛因施用之具體細節，且其係警方函查被告所有0000000000號行
    動電話後，發現證人庚○○所有之0000000000號行動電話，於九十二
    年二月十日起至同年二月十八日止，與被告之0000000000號行動電話
    有密集之通聯紀錄，始通知證人庚○○至警局說明，並因而指訴被告販毒，與前
    揭證人辛○○、甲○○、癸○○、壬○○及丙○○（按證人丙○○雖亦係自被告
    所有0000000000號行動電話通聯紀錄而循線查獲，然其業於偵查中再
    次明確指訴被告販賣毒品海洛因）之情形有別，是其前揭於警詢指訴之可信性，
    自難與證人辛○○、甲○○、癸○○、壬○○及丙○○等人於警詢及偵查中之供
    述，等同視之。
  (四)況證人庚○○已於九十三年五月六日本院審理行交互詰問時結證：前開警詢筆錄
    之內容不實在，伊未曾向被告購買過毒品施用，伊購買毒品之對象，綽號雖亦稱
    為「仁仔」，但並不是在庭之被告等語（詳本院卷第一五二頁、第一五三頁），
    互核其警詢及本院審理時之供述內容，顯然存有前後不一之重大瑕疵，而不能盡
    信其於警詢之證述。綜上所述，證人庚○○前開證言，前後不一，縱佐以前揭通
    聯紀錄及其施用毒品海洛因之素行，其所為之證明仍未達於通常一般之人不致有
    所懷疑，而確信其為真實之程度，即有合理懷疑存在，揆諸前開說明，即不得據
    為不利被告之認定。此外，復查無其他積極證據足資證明被告確有上開販賣毒品
    海洛因與證人庚○○之犯行，惟被告此部分之犯行，公訴人既認與其前開論罪科
    刑部分有連續犯之裁判上一罪關係，爰不另為無罪判決之諭知。
據上論斷，應依刑事訴訟法第二百九十九條第一項前段，毒品危害防制條例第四條第
第一項、第十九條第一項，刑法第十一條前段、第五十六條、第四十七條、第三十七
條第一項，判決如主文。
本案經檢察官戊○○到庭執行職務。
中      華      民      國      九十三      年    六    月    二十五    日
                                            臺灣臺南地方法院刑事第七庭
                                                審判長法官  鄧希賢
                                                      法官  楊佳祥
                                                      法官  陳金虎
右正本證明與原本無異。
如不服本判決，應於判決送達後十日內，向本院提出上訴狀。
                                                書  記  官  楊建新
中      華      民      國      九十三      年    六    月    二十八    日
附錄法條：
毒品危害防制條例第四條第一項：
製造、運輸、販賣第一級毒品者，處死刑或無期徒刑；處無期徒刑者，得併科新臺幣
一千萬元以下罰金。
附表一：
┌───┬──────┬──────┬────────────┬─────
│編號  │時        間│地        點│交    易      方      式│交易次數、
│      │            │            │                        │金額及得款
├───┼──────┼──────┼────────────┼─────
│(一)    │九十一年十二│臺南縣麻豆鎮│由辛○○以其所有０九二一│交易七次（
│販賣與│月底某日起至│平等路二十二│六八三一七０號行動電話，│每星期一次
│辛○○│九十二年二月│之一號前    │撥打丁○○所有０九三四二│）、每次金
│部分  │中旬某日止  │            │五九三三八號行動電話，約│額為一千元
│      │            │            │定購買第一級毒品海洛因之│，共計得款
│      │            │            │金額及交易之地點        │七千元
│      │            │            │                        │
│      │            │            │                        │
│      │            │            │                        │
│      │            │            │                        │
│      │            │            │                        │
│      │            │            │                        │
│      │            │            │                        │
├───┼──────┼──────┼────────────┼─────
│(二)    │九十二年一月│臺南縣麻豆鎮│由甲○○以其住家０六─五│交易二十次
│販賣與│間某日起至九│外環道監理站│九三二二五三號電話，撥打│，每次金額
│甲○○│十二年二月中│前及臺南縣麻│丁○○所有0000000│一千元，共
│部分  │旬某日止    │豆鎮○○路二│三三八號行動電話，約定購│計得款二萬
│      │            │十二之一號前│買第一級毒品海洛因之金額│元
│      │            │            │及交易之地點            │
│      │            │            │                        │
│      │            │            │                        │
│      │            │            │                        │
│      │            │            │                        │
├───┼──────┼──────┼────────────┼─────
│(三)    │九十二年一月│臺南縣麻豆鎮│由癸○○以其所有０九一七│交易十次、
│販賣與│間某日起至九│監理站前    │三００七八三號及其友人陳│每次金額為
│癸○○│十二年二月中│            │重光所有00000000│一千元，共
│部分  │旬止        │            │五四號行動電話，撥打林崑│計得款一萬
│      │            │            │仁所有0000000三三│元
│      │            │            │八號行動電話，約定購買第│
│      │            │            │一級毒品海洛因之金額及交│
│      │            │            │易之地點                │
│      │            │            │                        │
│      │            │            │                        │
├───┼──────┼──────┼────────────┼─────
│(四)    │九十二年一月│臺南縣麻豆鎮│由己○○以公共電話或其友│交易七次，
│販賣與│初起至九十二│平等路二十二│人鄭正雄所有０九一五九九│每次金額為
│己○○│年二月十六日│之一號前    │七八七九號行動電話，撥打│一千元，共
│部分  │止          │            │丁○○所有0000000│計得款七千
│      │            │            │三三八號行動電話，約定購│元
│      │            │            │買第一級毒品海洛因之金額│
│      │            │            │及交易之地點            │
│      │            │            │                        │
│      │            │            │                        │
│      │            │            │                        │
├───┼──────┼──────┼────────────┼─────
│(五)    │九十二年二月│臺南縣麻豆鎮│由丙○○以其所有０九一０│交易三次，
│販賣與│初起至九十二│五王廟或臺南│七七四六九四號行動電話，│每次金額為
│丙○○│年二月中旬止│縣麻豆鎮外環│撥打丁○○所有０九三四二│一千元，共
│部分  │            │道監理站    │五九三三八號行動電話，約│計得款三千
│      │            │            │定購買第一級毒品海洛因之│元
│      │            │            │金額及交易之地點        │
│      │            │            │                        │
│      │            │            │                        │
│      │            │            │                        │
│      │            │            │                        │
│      │            │            │                        │
├───┼──────┼──────┼────────────┼─────
│(六)    │九十二年二月│臺南縣麻豆鎮│由壬○○以其住家０六─五│交易十次，
│販賣與│七日起至九十│平等路二十二│七二二一七七號電話，撥打│每次金額為
│壬○○│二年二月十七│之一號前    │丁○○所有0000000│五千元，共
│部分  │日止        │            │三三八號行動電話，約定購│計得款五千
│      │            │            │買第一級毒品海洛因之金額│元
│      │            │            │及交易之地點            │
│      │            │            │                        │
│      │            │            │                        │
│      │            │            │                        │
└───┴──────┴──────┴────────────┴─────
附表二：
┌──┬────────────┬────┬──────┬────┐
│編號│丁○○販賣海洛因之時間  │販售對象│（每次）價格│ 次數   │
├──┼────────────┼────┼──────┼────┤
│    │九十二年一月二日起      │        │            │        │
│ (一) │        至              │ 庚○○ │   一千元   │ 十餘次 │
│    │九十二年二月十六日止    │        │            │        │
└──┴────────────┴────┴──────┴────┘
